---
title: "EU kaarten t.b.v. CBS"
author: "Edwin de Jonge, Chantal Melser, Martijn Tennekes"
output:
  html_notebook: default
  html_document: default
---

```{r}
knitr::opts_chunk$set(echo=FALSE)
library(tmap)
library(tmaptools)
data("Europe")
proj <- get_projection(Europe)
```

## Bron-materiaal

De kaarten die gebruikt zijn komen van de Website van Eurostat:

http://ec.europa.eu/eurostat/web/gisco/geodata/reference-data/administrative-units-statistical-units


Landen
: countries (2014), nauwkeurigheid 1:3M, http://ec.europa.eu/eurostat/cache/GISCO/geodatafiles/CNTR_2014_03M_SH.zip, bevat alle landen van de wereld, te gebruik als achtergrond/vulling voor de echte kaarten.

NUTS
: nuts indeling (2013), nauwkeurigheid 1: 1M, http://ec.europa.eu/eurostat/cache/GISCO/geodatafiles/NUTS_2013_01M_SH.zip,
bevat alle landen die op een of andere wijze betrokken zijn in de EU, bijv. ook kandidaatleden.


## Projectie + bounding box

De standaard-projectie van de kaarten is latlong-ETRS, die minder geschikt is voor cartografische toepassingen.

Een beetje uitzoekwerk levert op dat het voor het voor Europese thematische kaarten gebruikelijk is om Lambert Equal 
Area projectie te gebruiken ^[met dank aan eerder uitzoekwerk van Martijn Tennekes].
is om de Lambert Equal Area te gebruiken. De exacte projectie is:

```{r}
cat(proj)
```
Verder bevatten de kaartbestanden ook de niet-europese overzeesegebieden van de EU-lidstaten. Dit is op zich terecht, maar levert een onhandig cartografisch beeld op. Er wordt er daarom voor gekozen om alleen het Europese continent te
tonen, zonder de overige gebieden (ook niet als _inset_).
De gekozen _bounding box_ in geprojecteerde coordinaten is:

```{r}
sp::bbox(Europe)
```

## Simplification of maps

De kaarten moeten uiteindelijk in HighChart gebruikt worden, worden  gebruikt voor het weergeven van geheel 
Europa en hoeven daarom niet supergedetailleerd te zijn. De kaarten zijn daarom gegeneraliseert/simplificeert.

We hebben hiervoor de `mapshaper`-tool van http://mapshaper.org gebruikt, waarbij de kaarten tot 10% gesimpliceerd zijn, met standaard-instellingen.

## Kaarten:

### NUTS

De projectie en 

```{r}
nuts_old <- read_shape("")
```


### Countries

Omdat countries alle landen van de wereld bevat is de projectie van de countries-kaart iets ingewikkelder: de Lambert Equal Area werkt niet met latlong coordinaten met 180 graden. Dus verklein eerst die kaart in de oorspronkelijke coordinaten, projecteer dan naar Lambert Equal Area en gebruik daarna dezelfde bounding box.



## Open vragen:

- De gekozen kaarten zijn de meest nauwkeurige die Eurostat aanbiedt: desondanks valt op dat de afbeelding van 
Nederland niet heel nauwkeurig is: het IJsselmeer is weggepoetst. NB: Dit is geen effect van het simplificeren. Dit is niet erg, maar zal ongetwijfeld mensen opvallen. Wellicht is er alternatief kaartmateriaal dat NL nauwkeuriger beschrijft, maar dan moeten ook de NUTS kaarten hiervoor beschikbaar zijn. (en dat is zeer de vraag.)

- Malta: malta is een van de Europese landen, maar nauwelijks zichtbaar. Een mogelijke oplossing is om Malta te vergroten zodat het beter zichtbaar is. Voor cartografische toepassingen is een te overwegen optie.
